【裁判字號】    98,交聲,2512
【裁判日期】    981130
【裁判案由】    違反道路交通管理處罰條例聲明異議
【裁判全文】
臺灣桃園地方法院交通事件裁定        98年度交聲字第2512號
原處分機關  交通部公路總局新竹區監理所桃園監理站
異  議  人
即受處分人  甲○○
上列受處分人因違反道路交通管理處罰條例案件，對於原處分機
關中華民國98年2 月11日所為之處分（原處分案號：壢監裁字第
裁53-DP0000000號）聲明異議，本院裁定如下：
    主  文
異議駁回。
    理  由
一、按受處分人不服道路交通管理處罰條例第8 條主管機關所為
    之處罰，得於接到裁決書之翌日起20日內，向管轄地方法院
    聲明異議；聲明異議之期間，自裁決送達之翌日起算；聲明
    異議，應以司法狀紙，敘述異議之理由，提出於原處分機關
    為之。道路交通管理處罰條例第87條第1 項，道路交通案件
    處理辦法第12條、第13條分別定有明文。次按所遞書狀未揭
    明提起上訴，若其內容係對於原判決有不服之表示，即應認
    為上訴，最高法院21年抗字第112 號著有判例，基於同一法
    理，在道路交通聲明異議案件，不論異議人係使用陳述、陳
    情或申訴、申覆等詞語，或未依司法狀紙之格式為之，僅須
    其內容係對原裁決書為不服之表示，即應認為聲明異議。本
    件原處分機關於民國98年2 月11日裁決後，異議人固遲至同
    年9 月15日始具狀向本院聲明異議，惟其於聲明異議期間內
    之同年2 月12日，已向原處分機關提出申覆書表明不服裁決
    之意旨，有交通部公路總局新竹區監理所中壢監理站1 函為
    憑，揆諸前揭說明，應認其已在法定期間內聲明異議，合先
    敘明。
二、原處分意旨略以：本件異議人即受處分人（下稱異議人）甲
    ○○於民國97年10月28日下午8 時20分許，駕駛車牌號碼3R
    -268號營業用小客車，行經桃園縣楊梅鎮○○路○ 段高鐵橋
    下時，於欲超越前方之自用小客車時跨越對向車道，撞及對
    向車道之重型機車，致人於死，遭桃園縣政府警察局交通隊
    執勤警員以異議人有「在對面有來車交會時超車，肇事致人
    死亡」之違規，填製桃警局交字第DP0000000 號舉發違反道
    路交通管理事件通知單當場予以舉發，嗣經原處分機關於98
    年2 月11日以壢監裁罰字第裁DP0000000 號裁決書，以異議
    人違反道路交通管理處罰條例第47條第2 款、第61條第1 項
    第4 款之規定，裁處罰鍰新臺幣（下同）1,200 元，吊銷駕
    駛執照、1 年內禁考，並依第63條記違點數1 點等語。
三、聲明異議意旨略以：伊為職業司機，須靠此為生，家中老婆
    與小孩須靠其供養，且無其他經濟來源，是否有其他方法可
    代替吊銷執照與駕照之處罰，爰依法聲明異議。
四、汽車駕駛人超車時，在學校、醫院或其他設有禁止超車標誌
    、標線處所、地段或對面有來車交會或前行車連貫二輛以上
    超車，處新臺幣1,200 元以上2,400 元以下罰鍰；且汽車駕
    駛人，駕駛汽車時，違反道路交通安全規則、第33條之管制
    規則，因而肇事致人死亡，吊銷其駕駛執照，道路交通管理
    處罰條例第47條第2 款、第61條第1 項第4 款分別定有明文
    。
五、經查：觀之本件異議人之聲明異議狀內容，足見異議人對於
    本件於對面有來車交會時超車，且肇事致人死亡之違規事實
    並無爭執，惟異議人仍以前詞辯稱，然揆諸上開法文所示，
    汽車駕駛人於對面有來車交會時超車，因而肇事致人死亡，
    須裁處處新臺幣1,200 元以上2,400 元以下罰鍰，且吊銷其
    駕駛執照，本院對於吊銷駕駛執照部份並無裁量之餘地，則
    揆諸上開規定及說明，異議人現既僅持有上開營業用一般小
    客車駕駛執照，是原處分機關裁處吊銷受處分人現有之駕駛
    執照（營業用一般小客車駕駛執照），1 年內禁考，自於法
    有據，經核並無違誤。從而，異議人徒以前詞指摘原處分不
    當，洵屬無據是本件異議為無理由，應予駁回。
六、據上論斷，應依道路交通管理處罰條例第87條第2 項、道路
    交 通案件處理辦法第19條，裁定如主文。
中    華    民    國    98    年    11    月    30    日
            臺灣桃園地方法院交通法庭
                              法  官  柯姿佐
以上正本證明與原本無異。
如不服本裁定，應於裁定送達後5 日內向本院提出抗告狀。
                              書記官  王明玉
中    華    民    國    98    年    11    月    30    日


司法院資訊處製作；財團法人民間司法改革基金會備份。
